臺灣高雄地方法院刑事判決　　　　　　　 93年度易字第422號
公　訴　人　臺灣高雄地方法院檢察署檢察官
被　　　告　甲○○
選任辯護人　柳聰賢律師
被　　　告　丁○○
　　　　　　己○○　男　49歲.
上列被告等因賭博案件，經檢察官提起公訴（92年度偵字第
16184 、25535 號），本院判決如下：
    主  文
甲○○、丁○○共同以賭博為常業，甲○○處有期徒刑陸月、丁○○處有期徒刑月，如易科罰金，均以佰元折算壹日。扣案
現金新台幣捌萬仟伍佰元、寄分卡拾壹張，贈獎點數兌換券肆
張、送貨單貳張、估價單貳張、贈點紀錄表壹張、會員聯繫紀錄
表拾捌張、會員禮品名冊拾陸張、如附表所示之賭博性電子遊戲
機具柒拾陸台（含ＩＣ板捌拾塊）均沒收。
己○○在公眾得出入之場所賭博財物，處罰金陸仟元，如易服勞
役，以佰元折算壹日。扣案之超八、梭哈電玩機具各壹台（均
含ＩＣ板壹塊）、現金新台幣貳仟元均沒收。
    事  實
一、甲○○係位於高雄縣鳳山市○○路一六九號一樓「冠軍電子
    遊戲場（營利事業名稱為東東電子遊戲場）」之負責人，其
    基於常業賭博之犯意，自民國九十二年一月間某日起，在上
    址店內之公眾得出入場所擺設如附表所示賭博性電子遊戲機
    具共七十六台（含ＩＣ板八十塊），並自九十二年五、六月
    間某日起，以月薪新台幣（下同）二萬元之代價，僱用與其
    有常業賭博犯意聯絡之丁○○擔任店員，負責從事上開電子
    遊戲機具開分、洗分及兌換現金之工作，甲○○、丁○○以
    上開機具與前往打玩之不特定顧客賭博財物，並均以之為常
    業。其賭博方式為賭客以開分押注之方式（一元開一分、十
    分或五十分不等），與該機具對賭輸贏，若贏時分數增加，
    洗分後得以機具累積之分數，以與開分時相同比例向店員兌
    換現金，若輸則分數減少，先前以現金開分所獲分數歸電子
    遊戲機具即甲○○所有，藉此射倖方式計算輸贏。嗣於九十
    二年七月三十日二十二時四十分前之某時許，己○○至「冠
    軍電子遊戲場」打玩「超八」、「梭哈」等賭博性電子遊戲
    機具，至當日二十二時四十分許，己○○洗分後在店內廁所
    外向丁○○兌換賭金二千元時，為警當場查獲，並自己○○
    手上扣得前開賭金二千元、自丁○○身上手提包內扣得該電
    子遊戲場營運零用金八萬三千五百元、寄分卡十一張、贈獎
    點數兌換券四張、送貨單二張、估價單二張，及於店內扣得
    贈點紀錄表一張、會員聯繫紀錄表十八張、會員禮品名冊十
    六張、如附表所示之賭博性電子遊戲機具七十六台（含ＩＣ
    板八十塊）。
二、案經高雄縣政府警察局鳳山分局報請臺灣高雄地方法院檢察
    署（下稱高雄地檢署）檢察官偵查起訴。
    理  由
一、訊據被告甲○○、丁○○、己○○均矢口否認有何常業賭博
    或賭博之犯行，辯稱：店內固擺放如附表所示之電子遊戲機
    具七十六台，供不特定顧客打玩，惟上開電子遊戲機具不是
    用來賭博，洗分後不能兌換現金，只能換成寄分卡，下次再
    憑卡來玩。被告己○○是店內請來炒熱氣氛的假客人，不可
    能和店家賭輸贏，並在洗分後兌換現金；而被告丁○○之所
    以會拿現金二千元給被告己○○，是因為被告己○○帶現金
    一萬元來打電玩，打完後只剩八千元，被告丁○○要把二千
    元補回給他云云。經查：
（一）被告甲○○自承伊係位於高雄縣鳳山市○○路一六九號一
      樓「冠軍電子遊戲場」（營利事業名稱為東東電子遊戲場
      ）之負責人，自九十二年一月起在上址店內之公眾得出入
      場所擺設如附表所示電子遊戲機具共七十六台（含ＩＣ板
      八十塊），供不特定顧客打玩，玩法為開分後用分數與該
      機具押注，若贏時分數增加，押錯則分數減少，而被告丁○○係伊自九十二年六月起僱用之店員，負責開洗分等語
      ；被告丁○○則自承自九十二年五、六月間起受僱於被告
      甲○○，每月薪水二萬元，負責開分、洗分工作等語；足
      認被告甲○○自九十二年一月起在前開冠軍電子遊戲場之
      店址內，擺設如附表所示之機具七十六台，供不特定顧客
      打玩，並自九十二年五、六月起，以月薪二萬元之代價，
      僱用被告丁○○擔任店員，負責從事上開電子遊戲機具開
      分、洗分之工作。
（二）再查，被告己○○於九十二年七月三十日某時許進入冠軍
      電子遊戲場打玩「超八」、「梭哈」等電子遊戲機具，至
      當日二十二時四十分許，被告己○○打玩完畢洗分後，被
      告丁○○在廁所外將現金二千元交給被告己○○，為警當
      場查獲等事實，業據被告丁○○、己○○自承在卷，並經
      證人即查獲本案之警員許豐泉、黃克成於本院審理時到庭
      證述屬實（見本院九十四年三月三十一日審判筆錄），堪
      信為真正。
（三）被告三人辯稱冠軍電子遊戲場因生意不好，所以請丙○○
      經營之尚豪娛樂經紀公司（下稱尚豪公司）派人當假客人
      來店裡打玩機台炒熱氣氛，被告己○○即為尚豪公司派來
      的假客人之一，另外戊○○、庚○○等人亦為假客人，查
      獲當天是因為被告己○○帶現金一萬元來打玩電玩，本應
      打玩三小時（十九時四十分起至二十二時四十分止），惟
      被告己○○不到三小時就把一萬元全部輸光，被告丁○○
      遂再交給己○○現金二萬元以便繼續開分打玩，己○○用
      其中一萬二千元開分繼續玩，身上剩下八千元，最後玩完
      洗分時，被告己○○將洗分所得寄分卡全部交還被告丁○○，丁○○則須還給己○○二千元，故被告丁○○才會在
      店內廁所外面交給被告己○○現金二千元云云。惟查：
１、就被告己○○受僱於尚豪公司，薪資如何計算乙節，被告己○○先於九十二年七月三十一日（本案查獲翌日）警詢時供
    稱一小時薪水一百元（見警卷第六頁反面），旋於當日檢察
    官偵訊時改稱薪水直接跟公司算，每小時發八十五元（見高
    雄地檢署九十二年度偵字第一六一八四號卷（下稱偵卷）第
    八頁），又於九十二年十月三日警詢時及本院審理中改稱每
    小時薪水九十元（見偵卷第二十九頁、本院九十四年五月十
    二日審判筆錄），而證人丙○○亦於偵訊、本院審理時證稱
    ：己○○每小時薪水為九十元等語（見偵卷第四十頁、本院
    九十四年三月三十一日審判筆錄）。則若被告己○○確實受
    僱於尚豪公司擔任假客人並領有薪水，其每小時薪水多少元
    即屬該僱傭契約中最重要事項之一，衡情己○○、丙○○均
    不可能記錯，然己○○竟於警、偵訊及本院審理中先後供稱
    其薪水為每小時一百元、八十五元、九十元，供詞反覆不一
    ，而證人丙○○雖於偵訊、本院審理中迭次證稱己○○每小
    時薪水九十元，己○○亦改為相同之供述，惟被告甲○○之
    辯護人曾於九十二年十月三日具狀提出被告己○○薪資表一
    份，該份薪資表係以每小時八十五元計算己○○所領之薪水
    ，其上並有己○○之簽名，證人丙○○、被告己○○所為每
    小時薪水九十元之陳述顯與前開薪資表記載不符，是被告己○○、證人丙○○連其薪水如何計算都無法為前後一致、正
    確之陳述，被告己○○究竟有無在尚豪公司任職並領取薪水
    ，誠屬可疑。
２、次查，被告己○○於九十二年七月三十一日偵訊時供稱：伊
    每小時向店內小姐拿一百元，拿回公司報帳，公司再給伊八
    十五元云云（見偵卷第八頁），復於本院審理時改稱：伊當
    假客人的酬勞是電玩店直接跟伊老闆（丙○○）結算，伊每
    小時拿薪水九十元云云（見本院九十四年五月十二日審判筆
    錄）。又被告己○○曾於九十二年七月三十一日偵訊時供稱
    ：伊已受僱（於尚豪公司）三、四個月云云，並自行提出伊
    進入尚豪公司時簽立、簽發之切結書、本票各一紙為證，嗣
    於同年十月三日警詢時再次陳稱：其受僱於尚豪公司三個月
    云云（見偵卷第八頁、第二十九頁）；惟前開切結書、本票
    均係於九十一年二月十二日簽立、簽發，且切結書上載明：
    「本人己○○於九十一年二月十二日起擔任尚豪經紀公司員
    工一職‧‧‧」等語，若由上開切結書、本票觀之，己○○
    應係九十一年二月十二日開始受僱於尚豪公司，是己○○供
    稱其僅受僱於尚豪公司三、四個月（即自九十二年三、四月
    起受僱）云云，顯與前開切結書、本票記載不符，如被告己○○確有受僱於尚豪公司擔任假客人，衡情豈會對尚豪公司
    如何與店方會算假客人酬勞（由店方直接交給假客人酬勞，
    假客人再拿回公司拆帳，或店方直接與丙○○結算付款，再
    由丙○○付薪水給假客人）、自己何時開始受僱於尚豪公司
    等重要事項，均有陳述反覆不一，或供詞與自己所提書證不
    符之情形？故被告己○○辯稱其受僱於尚豪公司擔任假客人
    云云，不符常情，尚難採信。
３、再查，關於被查獲當天，被告丁○○如何將現金二萬元補給
    被告己○○乙節，經本院隔離訊問被告己○○、丁○○後，
    被告己○○供稱：「（你怎麼跟丁○○講，他會補二萬元給
    你？）他們應該知道我沒錢了，我會跟他們暗示。」、「（
    請說明一下當天暗示的過程。）我一向都是跟他比拇指與食
    指相連成一個圓圈的手勢，至於當天是不是用這個手勢，我
    忘記了。如果沒有客人，我就直接講我沒錢了，如果有客人
    就比手勢。另外一種辦法是出去外面打電話說我沒錢了。」
    、「（你當天在何處向店方拿二萬元？）我忘記了。」、「
    （要在哪裡拿？）有時候會把現金放在煙盒裡面，先放在廁
    所，再叫我進去拿。」、「（直接叫你進去嗎？還是也要做
    手勢？）不用，我看他走進廁所再走出來，我就知道是要補
    錢了，就自己進去拿。」等語，而被告丁○○卻供稱：「（
    你怎麼知道己○○一萬元輸光了？）他會跟我們講。」、「
    （怎麼跟你們講？）玩到最後一千分的時候就會向我們暗示
    。」、「（怎麼暗示？）就是私下告訴我們，不會讓別人聽
    到。」、「（在何處告訴你們才不會被別人聽到？）在現場
    就可以了。」、「（在現場不會被別人聽到嗎？）現場有檯
    子的聲音、別人聊天的聲音，他只要講小聲點就不會被聽到
    。」、「（當天二萬元你在哪裡交給己○○？）在廁所外面
    即廁所門口。」、「（己○○怎麼知道要到廁所門口跟你拿
    錢？）我有跟他講。」、「（你怎麼跟他講？）我打電話給
    他。」、「（你打電話怎麼說？）跟他說在哪裡。」、「（
    己○○到廁所門口你就直接從你身上拿錢出來給他嗎？）對
    。」、「（假客人帶來的錢輸光了，你們要補現金給假客人
    都用這種方法嗎？）不一定。」、「（還有什麼方法？）有
    時候拿錢出去外面交。」、「（還有其他方法嗎？）沒有。
    」、「（到外面交錢也是打電話給假客人，告訴他地點，叫
    他來拿錢嗎？）是，都是用電話聯絡。」（均見本院九十四
    年五月十二日審判筆錄）。就被告己○○於查獲當天輸光一
    萬元後如何通知被告丁○○補錢、丁○○如何通知己○○至
    廁所拿錢、當天如何交付現金二萬元（將現金放在廁所煙盒
    內或在廁所門口直接交付）等重要情節，被告己○○、丁○○之供述內容相互矛盾，歧異甚大，顯見被告辯稱查獲當天
    因被告己○○是假客人，已經將帶來的一萬元輸光，被告丁○○曾交付現金二萬元予被告己○○云云，與事實不符，不
    足採信。
４、又本件經警查獲時，警方曾自被告丁○○身上扣得被告己○○所寫送貨單二紙，其上記載「己○○0000-0000 」、「超
    八開10000 ，洗0 ，外送1600」、「補20000 」、「合計
    －8400」、「領金10000 ，現開22000 ，回卡11600 」、「
    梭哈，開13000 ，洗11000 」、「合計－2000」等文字，
    而被告及證人丙○○、戊○○、庚○○均供述、證稱因尚豪
    公司所派假客人會自行攜帶現金一萬元至冠軍電子遊戲場打
    玩電玩，打玩後不論輸贏，店方應將現金一萬元交還假客人
    帶走，而假客人應將取得之寄分卡全數交還店方，上開送貨
    單是假客人要做開洗分、回卡紀錄，用以與冠軍電子遊戲場
    店內小姐（服務員）核對云云。惟查，若冠軍電子遊戲場確
    有委託尚豪公司派遣假客人至店內打玩電玩，則對店方及尚
    豪公司而言，僅須注意在假客人打玩完畢時，店方應交還假
    客人多少錢及假客人應交還店方多少寄分卡即可，假客人打
    玩電玩之輸贏（開洗分）並不重要，且電子遊戲機具本身即
    會紀錄各筆開洗分資料，衡情根本無須假客人紀錄下來以供
    核對，此外，參酌本院訊問證人庚○○若假客人所做紀錄與
    店內櫃台所做紀錄內容不同時，要以何人所記為準時，證人
    庚○○回答：「應該不會錯。」、「（如果不會錯，為何還
    要核對？）也沒有核對。」、「（到底有沒有核對？）有核
    對。」等語（見本院九十四年四月十四日審判筆錄），足認
    假客人並無紀錄機台開洗分以供店方核對之必要，僅須店方
    在收取、交付假客人現金、寄分卡時，記錄收取、交付之金
    額即可。況查，被告辯稱前開送貨單上記載「補20000 」等
    字，係指被告丁○○因被告己○○輸光帶來的一萬元，而補
    給被告己○○現金二萬元云云，惟當日被告丁○○並未交給
    被告己○○現金二萬元，已如前述，是堪認前開送貨單二紙
    並非被告己○○以假客人身分所做供店方核對開洗分、補現
    金、回卡等資料之紀錄，該送貨單尚不足據為對被告有利之
    認定。
５、另查，被告己○○自九十二年五月二十九日起至同年七月三
    十日止，固曾以其所持有之號碼0000000000號行
    動電話與丙○○（電話號碼為○七—0000000號）、
    冠軍電子遊戲場（電話號碼為○七—0000000號）分
    別聯絡三十六次、七次，有泛亞電信股份有限公司0000
    000000號電話通聯紀錄表、用戶基本資料表、中華電
    信股份有限公司九十四年二月五日傳真回函、亞太固網寬頻
    用戶資料表各一份在卷可稽，惟上開電話通聯紀錄僅能證明
    被告己○○與證人丙○○、冠軍電子遊戲場間曾以電話聯繫
    過，無從證明渠等聯絡之原因為何；且對照上開電話通聯紀
    錄及卷附己○○薪資表（班表）觀之，依薪資表所示，被告
    己○○自九十二年七月十三日起至同月三十日二十二時四十
    分經警查獲時止，每日均有工作（時數三小時至十小時不等
    ），然依電話通聯紀錄所示，其僅於九十二年七月十六日曾
    打二通電話與冠軍電子遊戲場聯絡（通話秒數分別為十秒、
    二十八秒），並於九十二年七月二十一日、二十八日、二十
    九日各打一通電話與丙○○聯絡（通話秒數分別為十一秒、
    四秒、二十秒），被告己○○與丙○○、冠軍電子遊戲場聯
    絡次數少、通話時間又短，實難僅憑渠等曾有電話聯絡，即
    推論出被告己○○係受僱於尚豪公司，至冠軍電子遊戲場擔
    任假客人，才會與證人丙○○、冠軍電子遊戲場有電話聯絡
    等事實，從而，上開電話通聯紀錄亦不足據為有利於被告之
    認定。
（四）由以上各節參互以觀，若被告己○○確實受僱於尚豪公司
      擔任假客人，衡諸常情，其就受僱於尚豪公司之薪資如何
      計算、該公司如何與冠軍電子遊戲場會算假客人酬勞、自
      己受僱期間為何等重要事項，應不至於均會做出前後不一
      或與書證不符之供述，況就查獲當天被告丁○○如何將現
      金二萬元交給被告己○○乙節，被告丁○○、己○○所為
      供述內容亦有歧異，且假客人並無製作前開送貨單，記錄
      開洗分、回卡等資料之必要，此外，復參酌扣案之會員禮
      品名冊內載有己○○之姓名、電話等資料（編號一二○號
      ），若己○○並非以真客人之身分至冠軍電子遊戲場打玩
      電玩，實無將姓名、電話登記在該名冊上之需要等情，堪
      認被告己○○並未受僱於尚豪公司擔任假客人，其係以真
      客人之身分，於九十二年七月三十日前往冠軍電子遊戲場
      打玩電子遊戲機具，並於洗分後向被告丁○○兌換賭金二
      千元，被告三人及證人丙○○、戊○○、庚○○所為被告
      己○○係受僱於尚豪公司，於查獲當天至冠軍電子遊戲場
      擔任假客人等證詞，均屬事後卸責或迴護被告之詞，不足
      採信。至被告提出之己○○切結書、尚豪ＳＴ（假客人）
      進場日報表、履歷表、本票、薪資表等件，均屬案外人尚
      豪公司、被告己○○自行製作之文件，而被告己○○、證
      人丙○○所為之前開供述、證詞既不足採，渠等所製作提
      出，用以證明被告己○○受僱於尚豪公司之上開文件，自
      難信為真實。綜上所述，如附表所示之電子遊戲機具確於
      洗分後得由店員兌換現金，且被告己○○於洗分後有與被
      告丁○○兌換現金二千元之事實，本件事證明確，被告犯
      行均堪認定，應予依法論科。
二、按刑法上所謂常業犯，指反覆以同種類行為為目的之社會活
    動之職業性犯罪而言，至於犯罪所得之多寡，是否恃此犯罪
    為唯一之謀生職業，則非所問，縱令兼有其他職業，仍無礙
    於該常業犯罪之成立，最高法院八十五年台上字第五一○號
    著有判例可資參照。本件被告甲○○係冠軍電子遊戲場之負
    責人，擺設有如附表所示之賭博性電子遊戲機具七十六台，
    可認已有一定之經營規模，且被告甲○○亦自承冠軍電子遊
    戲場每日營業額約三千元等語（見高雄地檢署九十二年度偵
    字第二五五三五號卷第四十六頁），被告丁○○則受僱於被
    告甲○○，並領取每個月二萬元之薪資，負責冠軍電子遊戲
    場內遊戲機台開分、洗分及兌換現金工作，揆諸前揭判例意
    旨，被告甲○○、丁○○二人既透過前開賭博性電子遊戲機
    具與不特定賭客反覆為賭博之犯行，又恃以為生，即屬以賭
    博為常業。是核被告甲○○、丁○○所為，均係犯刑法第二
    百六十七條之常業賭博罪，另被告己○○所為，係犯刑法第
    二百六十六條第一項前段之普通賭博罪。被告甲○○、丁○○就上揭常業賭博之犯行，有犯意聯絡及行為分擔，均為共
    同正犯。爰審酌被告甲○○不思正當經營電子遊戲場，卻任
    意擺設賭博性電玩，而被告丁○○受僱於甲○○，負責賭博
    性電玩開洗分、兌換現金之工作，被告己○○至上開電子遊
    戲場賭博，渠等行為均足以敗壞社會善良風氣，且被告三人
    犯後均飾詞否認，尚難認有悔意，惟念被告甲○○、丁○○
    均無前科，有臺灣高等法院被告前案紀錄表二份在卷可憑，
    而被告甲○○為冠軍電子遊戲場之負責人，就上揭常業賭博
    犯行處於主導地位，被告丁○○則受僱於被告甲○○，係處
    於協助地位，另被告己○○犯罪所生危害尚非重大，賭博之
    金額非鉅，及被告三人之犯罪動機、目的、手段、時間長短
    及犯罪所得等一切情狀，分別量處如主文所示之刑，被告甲○○、丁○○部分均諭知易科罰金之折算標準，另被告己○○部分諭知易服勞役之折算標準，以資懲儆。
三、扣案如附表所示之賭博性電子遊戲機具合計七十六台（含Ｉ
    Ｃ板八十塊），係被告甲○○、丁○○所犯常業賭博犯行當
    場供賭博之器具，均應依刑法第二百六十六條第二項規定，
    宣告沒收，又扣案之現金八萬三千五百元（自被告丁○○身
    上扣得）為冠軍電子遊戲場營運零用金，用來支付飯錢、飲
    料、香煙、檳榔等費用，寄分卡十一張、贈獎點數兌換券四
    張、送貨單二張、估價單二張、贈點紀錄表一張、會員聯繫
    紀錄表十八張、會員禮品名冊十六張均為該電子遊戲場營業
    所用之物，業據被告丁○○供承在卷（見警卷第三頁、本院
    九十四年五月十二日審判筆錄），屬被告甲○○所有，且供
    本件犯罪所用之物，依刑法第三十八條第一項第二款規定，
    應予宣告沒收。至扣案供被告己○○打玩之超八、梭哈電子
    遊戲機具各一台（含ＩＣ板各一塊），係當場供被告己○○
    賭博之器具，應依刑法第二百六十六條第二項規定沒收之；
    而扣案之二千元係自被告己○○身上所扣得，為其本件賭博
    贏得之賭金，已如前述，自屬被告己○○所有，且為本件犯
    罪所得之物，依刑法第三十八條第一項第三款，亦應予宣告
    沒收。
據上論斷，應依刑事訴訟法第二百九十九條第一項前段，刑法第
二十八條、第二百六十六條第一項前段、第二百六十七條、第四
十一條第一項前段、第四十二條第二項、第二百六十六條第二項
、第三十八條第一項第二款、第三款，罰金罰鍰提高標準條例第
一條前段、第二條，判決如主文。
本案經檢察官乙○○到庭執行職務。
中　　華　　民　　國　　94　　年　　5 　　月　　26　　日
                  刑事第六庭    審判長法  官  蔡國卿
                                      法  官  陳君杰
                                      法　官  楊筑婷
以上證明與原本無異。
如不服本判決，應於判決送達後十日內，向本院提出上訴狀。
中　　華　　民　　國　　94　　年　　5 　　月　　26　　日
                                      書記官  林雯琪
附錄本案論罪科刑法條：
中華民國刑法第二百六十六條第一項
在公共場所或公眾得出入之場所賭博財物者，處一千元以下罰金
。但以供人暫時娛樂之物為賭者，不在此限。
中華民國刑法第二百六十七條
以賭博為常業者，處二年以下有期徒刑，得併科一千元以下罰金
。
附表：
┌──┬──────────┬─────────────┐
│編號│電子遊戲機具名稱    │   數量（台）             │
├──┼──────────┼─────────────┤
│一  │滿貫大亨            │   四（含ＩＣ板四塊）     │
├──┼──────────┼─────────────┤
│二  │小黑人              │   四（含ＩＣ板四塊）     │
├──┼──────────┼─────────────┤
│三  │一條龍              │   四（含ＩＣ板四塊）     │
├──┼──────────┼─────────────┤
│四  │樂透大亨            │   十六（含ＩＣ板十六塊） │
├──┼──────────┼─────────────┤
│五  │梭哈（五人座）      │   五（含ＩＣ板六塊）     │
├──┼──────────┼─────────────┤
│六  │輪盤（六人座）      │   六（含ＩＣ板七塊）     │
├──┼──────────┼─────────────┤
│七  │超八                │   九（含ＩＣ板九塊）     │
├──┼──────────┼─────────────┤
│八  │金龍鳳              │   一（含ＩＣ板一塊）     │
├──┼──────────┼─────────────┤
│九  │新象王              │   一（含ＩＣ板一塊）     │
├──┼──────────┼─────────────┤
│十  │５ＰＫ              │   四（含ＩＣ板四塊）     │
├──┼──────────┼─────────────┤
│十一│７ＰＫ              │   八（含ＩＣ板八塊）     │
├──┼──────────┼─────────────┤
│十二│福爾摩莎            │   二（含ＩＣ板二塊）     │
├──┼──────────┼─────────────┤
│十三│戰國風雲（四人座）  │   四（含ＩＣ板五塊）     │
├──┼──────────┼─────────────┤
│十四│賓果行星（八人座）  │   八（含ＩＣ板九塊）     │
├──┴──────────┴─────────────┤
│合計共七十六台，含ＩＣ板八十塊（梭哈、輪盤、戰國風雲、│
│賓果行星均各多一塊主機板）                            │
└───────────────────────────┘
